# 交叉持股处置股权问题请教陈版

提问人：lbwl 时间：2012-08-15 15:53:28
假设公司A 持有B70%股份，A B又一起成立公司C，A公司持股60%,B公司持股40%，今年A公司要将持有C的60%股份出售，那么是否可理解为在A公司合并报表里原先持有C公司股权100%，本年处置60%，剩余40%按照处置日的公允价值计量。请陈版看下我以下处理是否正确，就是在算处置股权取得的对价与剩余股权公允价值之和，减去按原持股比例计算应享有原有子公司自购买日开始持续计算的净资产的份额之间的差额时这里的原有子公司自购买日开始持续计算的净资产（这个C公司是A B公司直接投资设立的),是不是就是这个子公司在处置日的净资产（因为我觉得持股比例是100%），在算完投资收益后，我在通过借少数股东损益贷少数股东权益把属于B公司30%少数股东部分调整出去，然后后期在A公司合并报表中B公司40%股权按照处置日的公允价值持续计算

回答人：chenyiwei
回复 lbwl 的帖子
基本赞同你的意见。尽管本案例中C有 40 ％的股权由非全资子公司持有，但在合并报表层面，应把母子公司视作一个整体，视同为集团原先持有C公司的 100 ％权益，现在处置 60 ％，剩余 40 ％。因此，对剩余 40 ％股权按公允价值重新计量的损益应当全部确认，不能只确认 70 ％的重新计量损益；但在确认了全部的重新计量损益（计入投资收益）之后，要把其中的 30 ％分配给少数股东，表明实际上是由B公司的少数股东（也是本集团的权益持有者）享有。